【裁判字號】    99,易,897
【裁判日期】    991012
【裁判案由】    詐欺
【裁判全文】
臺灣臺南地方法院刑事判決               99年度易字第897號
公  訴  人  臺灣臺南地方法院檢察署檢察官
被      告  丙○○
            甲○○
上列被告因詐欺案件，經檢察官提起公訴（九十八年度偵字第一
三一六六號、九十九年度偵字第二七八號、第一三二０號、第二
一七四號、第八三一八號），被告於本院準備程序進行中，就被
訴事實均為有罪之陳述，經本院合議庭裁定（除起訴書犯罪事實
一之（五）有關被告丙○○部分外）由受命法官獨任進行簡式審
判程序，判決如下：
    主  文
丙○○犯詐欺取財罪，共貳罪，均累犯，各處有期徒刑陸月，如
易科罰金，均以新臺幣壹仟元折算壹日。又共犯詐欺取財罪，共
參罪，均累犯，各處有期徒刑陸月，如易科罰金，均以新臺幣壹
仟元折算壹日。應執行有期徒刑壹年拾月，如易科罰金，以新臺
幣壹仟元折算壹日。
甲○○共犯詐欺取財罪，共肆罪，均累犯，各處有期徒刑伍月，
如易科罰金，均以新臺幣壹仟元折算壹日，應執行有期徒刑壹年
，如易科罰金，以新臺幣壹仟元折算壹日。
    事實及理由
壹、程序事項
  一、查被告丙○○、甲○○所犯係死刑、無期徒刑、最輕本刑
      為三年以上有期徒刑以外之罪，被告二人於準備程序中、
      審判程序中就被訴事實均為有罪之陳述，經法官告知簡式
      審判程序之旨，並聽取公訴人及被告二人之意見後，業經
      本院合議庭裁定由受命法官獨任進行簡式審判程序，合先
      敘明。
  二、次按適用簡式審判程序之有罪判決書之製作，準用第四百
      五十四條之規定，刑事訴訟法第三百十條之二定有明文。
      本件經合議庭裁定由受命法官獨任進行簡式審判程序，爰
      依照前開法律規定，準用刑事訴訟法第四百五十四條為判
      決書之製作，先予敘明。
貳、實體事項
  一、本件犯罪事實、證據及應適用之法條僅除引用檢察官起訴
      書犯罪事實之記載（如附件）外，另補充記載如下：
  （一）犯罪事實部分：
    １、第一頁第一行：丙○○前於九十五年間及九十七年間均
        因多次犯詐欺取財罪（均為虛偽買賣）為警查獲，分別
        經本院於九十六年一月八日以九十五年簡字第三六一０
        號判決有期徒刑三月，如易科罰金，以銀元三百元折算
        一日確定，經入監執行，於九十六年六月二十六日縮刑
        期滿，翌日出監；及經本院於九十八年一月二十二日以
        九十七年簡上字三三九號判決應執行有期徒刑五月，如
        易科罰金，以新臺幣一千元折算一日確定；經本院以九
        十七年易字第一八六一號判決應執行有期徒刑九月，經
        上訴臺灣高等法院臺南分院，於九十八年五月二十六日
        以九十八年上易字第二三五號判決上訴駁回確定；經臺
        灣臺中地方法院於九十八年五月二十五日以九十八年簡
        字第一九八號判決有期徒刑六月，如易科罰金，以新臺
        幣壹千元折算一日；經臺灣臺中地方法院於九十八年八
        月十一日定應執行刑為應執行有期徒刑一年六月，如易
        科罰金，以新臺幣一千元折算一日確定；暨復本院於九
        十八年四月二十三日以九十八年簡字第三二三號判決應
        執行拘役八十日，如易科罰金，以新臺幣一千元算一日
        確定，現在監執行中。甲○○前於九十五年間因犯竊盜
        案件，經本院以九十五年訴字第一二七一號判決無罪，
        經上訴後，由臺灣高等法院臺南分院於九十六年十月八
        日以九十六年上訴字第七三一號判決，將原判決撤銷，
        改判處有期徒刑二月十五日，如易科罰金，以新臺幣九
        百元折算一日確定，於九十六年十一月二十一日以易科
        罰金執行完畢。均不知悛悔，正當做人。
    ２、第一頁第四行：丙○○與甲○○均無任何實體商品，亦
        無遊戲點數可供出售，竟由丙○○個人基於意圖為自己
        不法所有，或由丙○○與甲○○二人共同基於意圖為自
        己不法所有之犯意聯絡，以二面虛偽買賣手法進行詐騙
        行為，並先於不詳時間，自網路上聯繫申辦有網路拍賣
        之帳號者，以一千元購買相關帳號資料，再從網路上抓
        取所欲販售商品剪貼至其所購得之拍賣帳戶內，以進行
        虛偽買賣。
    ３、第二頁第一行：林佑德於九十八年七月六日在家中使用
        電腦上網進入ＰＣ－ＨＯＭＥ購物網站瀏覽致陷於錯誤
        。
    ４、第二頁第十二行：郭杰洲於九十八年七月時五日晚間八
        時許，在住處上網至露天拍賣網站瀏覽，而陷於錯誤。
    ５、第三頁第八行：戊○○於九十八年八月十日下午一時許
        ，在住處上網至雅虎拍賣網站瀏覽，見丙○○、甲○○
        所登載虛偽販售之訊息，而陷於錯誤下標購買，並以網
        路轉帳方式將款項匯入丙○○提供之盧姿盈申辦永康鹽
        行郵局帳戶內。
    ６、第三頁第十四行：有關丙○○就起訴書所載犯罪事實一
        之（五）部分之犯行另行審結。
    ７、第三頁第十九行：己○○於九十八年八月五日在住處內
        使用電腦上網，經瀏覽丙○○（丙○○此部分所犯另行
        審結）、甲○○所刊登虛偽販售ＳＯＮＹ遊戲機廣告而
        陷於錯誤。
    ８、第三頁第二八行：丁○○於九十八年八月十二日十時許
        ，在公司內使用電腦上網在雅虎拍賣網站上，見丙○○
        、甲○○所刊登虛偽販售遊戲機，而陷於錯誤，依丙○
        ○、甲○○之指示進行匯款。
  （二）證據部分：
    １、被告二人分別於本院準備程序及審判程序中之自白（見
        本院刑事卷第三六頁至第三八頁、第四五頁至第四八頁
        準備程序筆錄、第五四頁至第五五頁審判筆錄））。
    ２、起訴書犯罪事實一之（一）部分之證據並補充：有證人
        乙○○提出兆豐國際商業銀行網路ＡＴＭ轉帳結果通知
        列印單二紙、車號三一０—ＤＷＪ車籍查詢—基本資料
        畫面、機車買賣租賃契約書各一份在卷可稽。
    ３、起訴書犯罪事實一之（三）部分之證據並補充：有證人
        即出售其申辦遠傳電信門號0000000000號之
        無線網卡之陳世鑫於警、偵訊中陳述甚詳。
    ４、起訴書犯罪事實一之（四）部分之證據補充：證人即販
        售其申辦門號0000000000號行動電話之林彥
        希於警、偵訊中陳述明確。並有臺南市警察局第四分局
        扣押筆錄（扣得證人盧姿盈申辦永康鹽行郵局帳號00
        00000號帳戶儲金簿一本）、扣押物品目錄表、證
        人盧姿盈指認被告丙○○之指認單、查詢帳戶最近交易
        資料一紙等均在卷可按。
    ５、起訴書犯罪事實一之（六）部分之證據補充：證人丁○
        ○提出統一超商股份有限公司於九十八年八月十二日出
        具代收款專用繳款證明單，警方調閱ｄｏｕｊ５１０５
        ０之申請資料及ＩＰ位置、門號0000000000
        於九十八年八月九日至八月拾日之通聯紀錄等資料均附
        卷可稽。
  三、核被告二人前開所為，均係犯刑法第三百三十九條第一項
      之詐欺取財罪（有關被告丙○○所犯起訴書犯罪事實〈五
      〉部分犯行另行審結）。被告丙○○、甲○○二人就起訴
      書犯罪事實一之（一）（四）（六）部分，均具有犯意聯
      絡及行為分擔，另被告甲○○所犯起訴書犯罪事實一之（
      五）部分，則與被告丙○○間具有犯意聯絡，及行為分擔
      ，均為共同正犯。被告二人所犯起訴書所載數罪，犯意個
      別，行為不同，應分論並罰之。又被告二人有前開犯罪事
      實補充記載之前科犯行經法院判處徒刑並經執行完畢之紀
      錄，有卷附被告二人之臺灣高等法院被告二人前案紀錄表
      二份可憑，是被告二人於前開有期徒刑執行完畢後，五年
      內均故意再犯本件法定刑為有期徒刑以上之詐欺取財罪，
      均為累犯，均應依刑法第四十七條第一項規定加重其刑。
      爰審酌被告二人不思以正當方式賺取金錢，竟多次以詐欺
      手段，不勞而獲，詐取他人財物，嚴重影響交易安全，破
      壞網路交易間之信任關係，危害非輕，且被告丙○○多次
      以虛偽買賣手法經法院判決有罪確定，有前開前案紀錄表
      一份可憑，足見被告丙○○僅為圖個人之私利，任意詐騙
      他人財物，致被害人受有損害，所為實不可取。被告二人
      犯後，被告甲○○始終坦承犯行之態度，被告丙○○初則
      否認犯行，迄於本院審判程序始完全坦承犯行之態度，及
      被告二人犯罪之目的、手段、被害人受騙金額等一切情狀
      ，分別量處如主文所示之刑，並均諭知易科罰金之折算標
      準，暨分別定應執行刑，及諭知易科罰金之折算標準。
據上論斷，應依刑事訴訟法第二百七十三條之一第一項、第二百
九十九條第一項前段，刑法第二十八條、第三百三十九條第一項
、第四十七條第一項、第五十一條第五款，刑法施行法第一條之
一，判決如主文。
本案經檢察官郭書鳴到庭執行職務。
中    華    民    國    99    年    10    月    12    日
                  刑事第十三庭法  官  程克琳
 以上正本證明與原本無異。
如不服本判決應於收受本判決後10日內向本院提出上訴書狀，並
應敘述具體理由，如未敘述上訴理由者，應於上訴期間屆滿後20
日內補提理由書狀於本院（均須按他造當事人之人數附繕本）「
切勿逕送上級法院」。
                              書記官   康紀媛
中    華    民    國    99    年    10    月    12    日
附錄本判決論罪科刑適用法條：
刑法第339條第1項：
意圖為自己或第三人不法之所有，以詐術使人將本人或第三人之
物交付者，處5年以下有期徒刑、拘役或科或併科1千元以下罰金
。
以前項方法得財產上不法之利益或使第三人得之者，亦同。
前二項之未遂犯罰之。

司法院資訊處製作；財團法人民間司法改革基金會備份。
